# 请问多家发起人设立新公司的问题

提问人：luohongcheng 时间：2019-11-22 16:28:01
请教陈版及各位老师：
我司与另外 20 余家公司作为共同发起人共同设立一家公司，我司与另外 6家公司投资比例约占 7%，同时，另外 15 家公司投资比例占约 3.5%，我司与另外 6 家公司（投资比例约 7%）各派驻一名董事，共 7 名董事，我司占 1/7,
短期内不准备收回投资，预计难以取得其公允价值，预计实际参与经营活动而非出售。
我认为虽投资比例较低。但相比另外 15 家公司投资比例已经较大，并且派驻董事比例 1/7,应作为具有重大影响的联营企业在长投中核算。
请问，在长投中核算合理还是在其他权益工具投资中核算？或者还有其他选项？

回答人：chenyiwei
存在权益法核算的可能性。建议参考《瑞华研究 2010 ～ 2016 汇编》之“问题 3-1-46（对持股比例不到 20%，但派一名董事的参股公司能否按权益法核算）” 所述原则和提示进行更进一步的分析。

提问人：luohongcheng 时间：2019-11-25 16:35:12
谢谢陈版，经过各方综合考虑，我司认为影响不重大，拟计入 “其他权益工具投资”，并且归类为 “以公允价值计量且变动计入其他综合收益”，1. 请问已经确定无重大影响的情况下，此类非交易性权益投资计入科目及归类方法是否合适？
2. 请问公允价值应如何取得？能否使用其他会计师事务所出具的审计报告的数据？

回答人：chenyiwei
1 、可以； 2 、需使用估值技术，一般不能用账面净资产。

提问人：luohongcheng 时间：2019-12-04 06:30:25
谢谢陈版解答。再请问陈版，如果聘请评估机构不符合成本效益原则（聘请评估机构费用大于投资成本），因此我司无聘请评估机构的打算，所以无法持续取得公允价值，我司可否将此项不具有重大影响的非交易性权益投资分类为以摊余成本计量的金融资产或其他资产？

回答人：chenyiwei
不可以作为以摊余成本计量的金融资产。但可以考虑是否属于准则第四十四条规定的以成本代表公允价值最佳估计的例外情形。